【裁判字號】    95,訴,255
【裁判日期】    950605
【裁判案由】    毒品危害防制條例
【裁判全文】
臺灣高雄地方法院刑事判決               95年度訴字第255號
公  訴  人  臺灣高雄地方法院檢察署檢察官
被      告  乙○○
                    （現於臺灣高雄看守所羈押中）
上列被告因違反毒品危害防制條例案件，茲經檢察官提起公訴（
94年度毒偵字第9969號），並經本院合議庭裁定由受命法官獨任
進行簡式審判程序，本院判決如下：
   主  文
乙○○連續施用第一級毒品，累犯，處有期徒刑拾月。
    事  實
一、乙○○前於民國88年間，因施用毒品案件，經本院裁定送觀
    察、勒戒後，因無繼續施用毒品傾向，經臺灣高雄地方法院
    檢察署檢察官以88年度偵字第4339號不起訴處分後，又因施
    用毒品案件，經本院裁定送觀察、勒戒，亦因無繼續施用毒
    品傾向，而經臺灣高雄地方法院檢察署以88年度偵字第4497
    號為不起訴處分確定。乙○○復因施用毒品案件，經本院以
    88年度毒聲字第5923號裁定令入戒治處所施以強制戒治、88
    年度毒聲字第9515號裁定停止戒治、89年度毒聲字第3609號
    裁定撤銷停止戒治，令入戒治處所施以強制戒治，而於90年
    4 月26日強制戒治執行完畢，該施用毒品案件，則經本院以
    89年度易字第616 號判處有期徒刑5 月確定，並於90年6 月
    25日執行完畢。乙○○另於92、93年間，因施用第一級毒品
    、贓物、施用第二級毒品、詐欺等案件，分別經本院以92年
    度訴字第194 號、92年度簡字第2618號、92年度簡字第3658
    號、93年度簡字第3629號，各判處有期徒刑10月、3 月、6
    月、3 月，經本院裁定定其應執行刑為有期徒刑1 年7 月，
    於93年1 月9 日入監執行，而於94年6 月1 日縮短刑期假釋
    出獄，並於同年7 月11日假釋期滿未經撤銷而執行完畢。
二、詎乙○○仍不知悔改，竟於強制戒治執行完畢後5 年內，復
    基於施用第一級毒品之概括犯意，連續自94年10月間某日起
    ，至95年2 月中旬某日止，在其位於高雄市○鎮區○○路24
    9 號住處，以針筒注射之方式，施用第一級毒品海洛因多次
    ，嗣於94年11月7 日21時30分許，在高雄縣鳳山市○○路與
    南華路口，為警查查獲，採尿送驗，始獲上情。
三、案經高雄縣政府警察局移送臺灣高雄地方法院檢察署檢察官
    偵查起訴。
    理  由
一、本件被告乙○○所犯係死刑、無期徒刑、最輕本刑為3 年以
    上有期徒刑以外之罪，其於準備程序中就被訴事實為有罪之
    陳述，經本院告知簡式審判程序之旨，並聽取公訴人及被告
    意見後，合議庭裁定由受命法官獨任進行簡式審判程序，合
    先敘明。
二、經查：
  (一)上揭犯罪事實，業據被告自承稱：伊自94年10月間某日起，
    至95年2 月中旬某日止，在其住處，以針筒注射之方式，施
    用第一級毒品海洛因多次等語不諱，而被告為警查獲所採之
    尿液檢體，經送台灣檢驗科技股份有限公司，以酵素免疫分
    析法及氣相層析質譜儀法檢驗結果，呈現嗎啡及可待因陽性
    反應，此有該公司94年11月22日濫用藥物尿液檢驗報告暨高
    雄縣政府警察局保安警察隊偵辦毒品案件嫌疑人尿液採證代
    碼對照表（代號：022 號）各1 份附卷可稽，是被告連續施
    用第一級毒品海洛因之犯行，應堪認定。
  (二)被告前因施用毒品案件，經本院以88年度毒聲字第5923號裁
    定令入戒治處所施以強制戒治、88年度毒聲字第9515號裁定
    停止戒治、89年度毒聲字第3609號裁定撤銷停止戒治，令入
    戒治處所施以強制戒治，而於90年4 月26日強制戒治執行完
    畢等情，有臺灣高等法院被告前案紀錄表1 份在卷可攷，是
    被告自94年10月間某日起，至95年2 月中旬某日止，連續施
    用第一級毒品之行為，既然係在90年4 月26日強制戒治完畢
    後，5 年內再犯毒品危害防制條例第10條第1 項之罪，應依
    毒品危害防制條例第23條第2 項之規定，予以處罰。
三、核被告所為，係犯毒品危害防制條例第10條第1 項之施用第
    一級毒品罪。被告持有第一級毒品後進而施用，其持有之低
    度行為應為施用之高度行為所吸收，故不另論其持有毒品罪
    。而被告自94年10月間某日起，至95年2 月中旬某日止，先
    後多次施用第一級毒品海洛因之行為，時間緊接，犯罪構成
    要件相同，顯係基於概括之犯意反覆為之，為連續犯，應依
    刑法第56條之規定，論以一罪，並加重其刑；公訴意旨雖僅
    就被告於94年11月7 日23時回溯24小時內某時許之施用第一
    級毒品海洛因部分，提起公訴，漏未就被告其餘施用第一級
    毒品部分，一併起訴，然未經起訴部分與起訴並經本案論罪
    科刑部分，具有連續犯之裁判上一罪關係，而為起訴效力所
    及，本院自得併為審理。又被告前於88年間，因施用毒品案
    件，經本院以89年度易字第616 號判處有期徒刑5 月確定，
    並於90年6 月25日執行完畢，復於92、93年間，因施用第一
    級毒品、贓物、施用第二級毒品、詐欺等案件，分別經本院
    以92年度訴字第194 號、92年度簡字第2618號、92年度簡字
    第3658號、93年度簡字第3629號，各判處有期徒刑10月、3
    月、6 月、3 月，經本院裁定定其應執行刑為有期徒刑1 年
    7 月，於93年1 月9 日入監執行，而於94年6 月1 日縮短刑
    期假釋出獄，並於同年7 月11日假釋期滿未經撤銷而執行完
    畢，有前開被告前案紀錄表1 份可佐，是被告於有期徒刑執
    行完畢後，5 年內再犯本件有期徒刑以上之罪，而為累犯，
    被告同時有二種以上刑之加重事由，應依法遞加之。爰審酌
    被告前有施用毒品、贓物、詐欺之前案紀錄，已如前述，而
    被告前因施用毒品案件，經勒戒、觀察及強制戒治程序，由
    檢察官為不起訴處分，以及判刑入監服刑，仍未戒絕毒品，
    再犯相同之罪，顯見其無戒毒悔改之意，有再入監矯治必要
    ，並念其施用毒品乃自戕一己之身體健康，且犯後已坦承犯
    行，態度良好等一切情狀，量處如主文所示之刑，量處如主
    文所示之刑，以資懲儆。
據上論斷，應依刑事訴訟法第273 條之1 第1 項、第299 條第1
項前段，毒品危害防制條例第10條第1 項，刑法第11條、第56條
、第47條，判決如主文。
本案經檢察官甲○○到庭執行職務。
中    華    民    國    95    年    6     月    5     日
                  刑事第十庭  法  官  高增泓
以上正本證明與原本無異。
如不服本判決，應於收受送達後10日內向本院提出上訴書狀。
中    華    民    國    95    年    6     月    5     日
                              書記官  林慧芬
附錄本案論罪科刑法條全文：
毒品危害防制條例第10條
施用第1級毒品者，處6月以上5年以下有期徒刑。
施用第2級毒品者，處3年以下有期徒刑。


司法院資訊處製作；財團法人民間司法改革基金會備份。
